臺灣板橋地方法院刑事判決　　　　　　　　　　　　　九十三年度訴字第一二九號
　　公　訴　人　臺灣板橋地方法院檢察署檢察官
　　被　　　告　甲○○
右列被告因搶奪等案件，經檢察官提起公訴（九十二年度偵字第二一五四四號）及移
送併辦（九十三年度偵字第七九○九、九一九一號），本院依簡式審判程序審理，判
決如左：
    主  文
甲○○共同連續意圖為自己不法之所有，而搶奪他人之動產，累犯，處有期徒刑年
。扣案之六角板手壹支沒收。
    事  實
一、甲○○曾於民國八十八年間因違反毒品危害防制條例案件，經本院判處有期徒刑
    四月確定，又於八十九年間因違反毒品危害防制條例案件，經本院判處有期徒刑
    六月確定，嗣經聲請，本院裁定上開二罪應執行有期徒刑九月，於九十年九月一
    日執行完畢，仍不知悛悔，竟基於意圖為自己不法所有之概括犯意，連續於：
  (一)九十二年十一月二十九日下午二時許，與不詳年籍姓名、已滿十八歲、綽號「小
    弟」之男子基於意圖為自己不法所有之犯意聯絡，推由綽號「小弟」之男子在臺
    北縣蘆洲市○○路四二二巷四十八弄七號前，竊取登記陳黃地所有而由許雅惠使
    用之車牌號碼ＭＣＹ－七五六號重型機車之車牌一面，得手後，將該面車牌懸掛
    於甲○○所有車牌號碼ＢＮＦ－六三八號重型機車上；嗣於同日晚上六時十五分
    許，甲○○騎乘上述已改懸掛ＭＣＹ－七五六號車牌之重型機車，搭載綽號「小
    弟」之男子，在臺北縣三重市○○路○段五十六號前，見乙○行走於路旁，認有
    機可趁，乃乘乙○不及防備之際，推由後座之綽號「小弟」男子以徒手之方式，
    自乙○身後搶奪黑色皮包一個 (內有新臺幣（下同）四萬零九百元、健保卡一張
    ，詳如附表編號一所示），得手後加速離去，適有目睹上情之呂基王騎機車尾隨
    撞倒甲○○騎乘之機車，始為警當場查獲，惟綽號「小弟」之男子趁隙逃逸。
  (二)九十三年二月十七、十八日，與魏皓展基於意圖為自己不法所有之犯意聯絡，連
    續於如附表編號二、三、四、五、六所示之時、地，以如附表編號二、三、四、
    五、六所示之犯罪方式，共同搶奪如附表編號二、三、四、五、六所示被害人之
    財物，甲○○並將搶奪而得之ＮＯＫＩＡ銀色行動電話一支（手機序號00000000
    0000000)、大霸（ＤＢＴＥＬ）白色行動電話一支（手機序號000000000000000)
    交予陳鴻博。嗣於九十三年二月十九日晚上十一時許，經警在臺北縣蘆洲市○○
    ○路五十一號西賓旅社三○二號房內查獲魏皓展持有阿爾卡特紅色行動電話一支
    （手機序號000000000000000)、ＳＯＮＹ銀色行動電話一支（手機序號00000000
    0000000)，及查獲陳鴻博持有ＮＯＫＩＡ銀色行動電話一支（手機序號00000000
    0000000)、大霸（ＤＢＴＥＬ）白色行動電話一支（手機序號000000000000000)
    ，又依如附表編號四所示被害人歐王淑麗提供遭搶奪處附近路口監視錄影畫面之
    彩色照片，而查知上情（並查出被害人歐王淑麗遭搶奪之大霸紅色行動電話一支
    （手機序號000000000000000)已輾轉由不知情之余淑貞購得）。
  (三)九十三年四月間，與吳志龍（另由本院審理）基於意圖為自己不法所有之概括犯
    意聯絡，連續於如附表編號七、八所示之時、地，以如附表編號七、八所示之犯
    罪方式，共同搶奪如附表編號七、八所示被害人之財物，其間，甲○○、吳志龍
    於搶得如附表編號七所示之簡秀惠所有台新國際商業銀行現金卡（帳號為000
    0000000000）後，二人遂基於意圖為自己不法所有之概括犯意聯絡，
    於九十三年四月四日晚上六時二十五分許，推由甲○○持該現金卡至臺北縣三重
    市○○○路十七號合作金庫銀行三重分行，連續二次以在該銀行所附設之提款機
    按前揭現金卡所設定密碼之不正方法，由該銀行之自動付款設備取得現金各一萬
    元、二萬元，合計三萬元，得款後即由甲○○、吳志龍朋分花用。甲○○復與吳
    志龍基於意圖為自己不法所有之犯意聯絡，於九十三年四月二十五日上午六時許
    ，攜帶吳志龍所有之客觀上對於人之生命、身體構成威脅可為兇器之六角板手一
    支，在臺北縣三重市○○○路一四五巷三十四號前，見吳智遠所有之車號ＮＸ六
    －一九一號重型機車停放於路邊，即趁無人注意之際，由甲○○在旁把風，由吳
    志龍以該六角板手拆下ＮＸ六－一九一號重型機車之車牌一面，得手後，將該面
    車牌懸掛於吳志龍先前自行竊得之車牌號碼ＢＬＲ－九二○號重型機車上；嗣甲
    ○○、吳志龍遂又承前意圖為自己不法所有而搶奪之概括犯意聯絡，於如附表編
    號九所示之時、地，由甲○○騎乘上述已改懸掛ＮＸ六－一九一號車牌之重型機
    車搭載吳志龍，以如附表編號九所示之犯罪方式，共同搶奪如附表編號九所示被
    害人之財物。嗣於九十三年五月一日下午五時許，在臺北縣三重市○○路○段十
    三巷一號前，吳志龍騎乘懸掛ＮＸ六－一九一號車牌之重型機車（車身則為車號
    ＢＬＲ－九二○號機車之車身），為警當場查獲，嗣並經警在該機車置物箱內扣
    得吳志龍所有供竊盜所用之上開六角板手一支；復於同日晚上六時三十分許，在
    臺北縣蘆洲市○○○街二十九巷一號前，經警查獲甲○○，甲○○、吳志龍並於
    同日晚上九時許，帶同警方至臺北縣蘆洲市○○路垃圾場河堤旁，起獲如附表編
    號九所示被害人徐明珠遭搶之皮包一個（內有門禁卡一張、安泰銀行簽帳卡帳單
    一張、中國信託銀行簽帳卡繳款通知單一張）；警方再至臺北縣蘆洲抽水站垃圾
    場旁起獲如附表編號八所示被害人張月足遭搶之中國信託銀行存摺一本、中國信
    託銀行信用卡一張，甲○○則於九十三年五月十日帶同警方至臺北縣蘆洲抽水站
    垃圾場旁又起獲張月足遭搶之汽車行照一張（車主登記為邱建上）。警方另依如
    附表編號七所示被害人簡秀惠在合作金庫銀行三重分行提款機遭盜領共三萬元之
    監視錄影畫面，而查知上情。
二、案經臺北縣政府警察局三重分局報請臺灣板橋地方法院檢察署檢察官偵查起訴，
    暨臺北縣政府警察局三峽分局、臺北市政府警察局北投分局分別報請臺灣板橋地
    方法院檢察署檢察官函移併案審理，本院於準備程序進行中，甲○○就被訴事實
    為有罪之陳述，經告知簡式審判程序之旨，並聽取各當事人之意見後，裁定進行
    簡式審判程序。
    理  由
一、證據名稱：
  １、被告甲○○之自白。
  ２、被害人許雅惠於警詢時之指述，被害人乙○於警詢、偵查中時之指述，證人呂
      基王於警詢、偵查時之證述，贓物認領保管單二件，查獲機車之照片七張，車
      輛竊盜、車牌失竊資料個別查詢報表－查詢車牌認可資料一件，臺北縣政府警
      察局車牌尋獲電腦輸入單一件。
  ３、被害人王蘇彩媚、許恬忻、歐王淑麗、林麗玉、白玉蓮於警詢時之指述，共犯
      魏皓展於警詢時之供述，證人陳鴻博於警詢時之證述，證人余淑貞於警詢時之
      證述，贓物認領保管收據四件，被害人歐王淑麗提供遭搶奪處附近路口監視錄
      影畫面之彩色照片一張，被害人歐王淑麗遭搶奪之大霸紅色行動電話之照片二
      張。
  ４、被害人吳智遠之母陳阿華、簡秀惠、張月足、徐明珠於警詢時之指述，共犯吳
      志龍於警詢、偵查時之供述，贓物認領保管收據二件，車輛竊盜、車牌失竊資
      料個別查詢報表－查詢車牌認可資料一件，台新國際商業銀行交易紀錄查詢表
      一張，被害人簡秀惠在合作金庫銀行三重分行提款機遭盜領共三萬元之監視錄
      影畫面之照片一張，扣案之六角扳手一支。
二、核被告所為，就事實欄一(一)部分，係犯刑法第三百二十條第一項之竊盜罪及第三
    百二十五條第一項之搶奪罪；就事實欄一(二)部分，係犯刑法第三百二十五條第一
    項之搶奪罪；就事實欄一(三)部分，係犯刑法第三百二十五條第一項之搶奪罪、第
    三百二十一條第一項第三款之攜帶兇器竊盜罪及第三百三十九條之二第一項之利
    用自動付款設備詐財罪。被告就事實欄一(一)(二)(三)之犯行，分別與不詳年籍姓名、
    已滿十八歲、綽號「小弟」之男子（事實欄一(一)）、魏皓展（事實欄一(二)）、吳
    志龍（事實欄一(三)）彼此間有犯意聯絡及行為分擔，均為共同正犯。又被告先後
    多次竊盜、搶奪、利用自動付款設備詐財犯行，均時間緊接，所犯各係基本構成
    要件相同之罪名，顯係各基於概括犯意為之，均為連續犯，均應依刑法第五十六
    條規定各論以較重之攜帶兇器竊盜一罪、搶奪一罪、利用自動付款設備詐財一罪
    ，並加重其刑。再被告所犯搶奪罪、攜帶兇器竊盜罪間，及其所犯搶奪罪與利用
    自動付款設備詐財罪間，有方法結果之牽連關係，應依刑法第五十五條之規定論
    以較重之搶奪罪（其中搶奪罪、攜帶兇器竊盜罪之法定刑度雖相同，惟搶奪罪屬
    目的行為，情節較重）。又查，被告曾於八十八年間因違反毒品危害防制條例案
    件，經本院判處有期徒刑四月確定，又於八十九年間因違反毒品危害防制條例案
    件，經本院判處有期徒刑六月確定，嗣經聲請，本院裁定上開二罪應執行有期徒
    刑九月，於九十年九月一日執行完畢，有臺灣高等法院被告全國刑案紀錄表一件
    附卷足憑，其於執行完畢後五年之內，再犯本件有期徒刑以上之罪，係屬累犯，
    應依刑法第四十七條之規定遞加重其刑。復查，被告所犯事實欄一(二)(三)部分之犯
    行，雖未據公訴人起訴，然因與已起訴部分有連續犯、牽連犯之裁判上一罪關係
    ，為起訴效力所及，本院自應併予審理。爰審酌被告正值青年，不思奮發向上，
    竊取並連續搶奪他人之財物，危害社會治安甚鉅，及其犯罪之動機、目的、手段
    、犯後尚能坦承不諱等一切情狀，量處如主文所示之刑。扣案之六角板手一支，
    係共犯吳志龍所有供竊盜犯罪所用之物，爰依刑法第三十八條第一項第二款之規
    定宣告沒收。
三、移送併辦意旨（臺灣板橋地方法院檢察署九十三年度偵字第七九○九號）略以：
    被告夥同有犯意聯絡之吳志龍，以由被告騎乘吳志龍所竊取之車號ＢＬＲ－九二
    ○號重型機車（懸掛ＮＸ六－一九一號車牌）搭載吳志龍，被告選定行搶對象後
    便以肩膀向後頂吳志龍為暗號，再由吳志龍下手行搶之方式，連續先於九十三年
    四月二十五日下午三時許，在臺北縣三重市○○街及五華街口前，從不詳之被害
    人身後搶奪內含有現金四十多元零錢及早餐之手提袋一只得手，復於九十三年四
    月二十六日某時，在臺北縣三重市不詳地點，從不詳之被害人後搶奪內含有現金
    二千元之手提袋一只得手，因認被告此部分均涉有刑法第三百二十五條第一項之
    搶奪罪嫌。惟按犯罪事實應依證據認定之，無證據不得認定犯罪事實，刑事訴訟
    法第一百五十四條第二項定有明文；又刑事訴訟法第一百五十六條第二項原規定
    ：「被告之自白，不得作為有罪判決之唯一證據，仍應調查其他必要之證據，以
    察其是否與事實相符」，惟刑事訴訟法第一百五十六條第二項經立法院於九十二
    年一月十四日三讀通過修正條文為「被告或共犯之自白，不得作為有罪判決之唯
    一證據，仍應調查其他必要之證據，以察其是否與事實相符」，並於九十二年七
    月一日起施行，揭櫫該修正條文之意旨係對共犯之自白在證據上之價值加以限制
    ，明定仍須藉補強證據以擔保其真實性，蓋利用共犯之自白，不特與利用被告自
    己之自白作為犯罪之證明同有自白虛偽性之危險，亦不免有嫁禍於被告而為虛偽
    供述之虞，為避免發生栽贓他人與推卸己責之危險，而以立法限制被告或共犯自
    白之證明力，並藉以糾正過去司法機關偏重被告或共犯自白證明力之缺失，是以
    刑法第一百五十六條第二項所規定之補強證據，應求諸於共同被告或共犯自白以
    外之證據，共犯之自白自不得作為同為共犯之被告自白之補強證據，方符合前揭
    修正條文之立法意旨。公訴意旨認被告有前述二件搶奪犯行，無非以被告及共犯
    吳志龍之警詢及偵查時之自白為其論據，惟遍觀全案卷，警方並未在被告、吳志
    龍身上或住處查獲前述二件遭搶奪之被害人之財物，亦未有被害人指證被告有前
    述二件搶奪行為，揆諸前揭說明，自不能僅憑被告及共犯吳志龍之警詢及偵查時
    之自白，即遽認被告有前述二件搶奪犯行，此外，復查無其他積極證據足資證明
    被告有前述二件搶奪犯行，此部分不能證明被告犯罪，自非起訴效力所及，應移
    還檢察官另行處理。
據上論斷，應依刑事訴訟法第二百七十三條之一第一項、第二百九十九條第一項前段
，刑法第二十八條、第五十六條、第三百二十一條第一項第三款、第三百二十五條第
一項、第三百三十九條之二第一項、第五十五條、第四十七條、第三十八條第一項第
二款，判決如主文。
本案經檢察官楊仲農到庭執行職務。
中　　　華　　　民　　　國　　九十三　　年　　　八　　　月　　 十三 　　日
                                  臺灣板橋地方法院刑事第十五庭
                                      法  官  戴  嘉  清
右正本證明與原本無異
如不服本判決應於送達後十日內向本院提出上訴狀
                                      書記官  許  千  士
中　　　華　　　民　　　國　　九十三　　年　　　八　　　月　　 十三 　　日
附錄本案論罪科刑法條全文：
刑法第三百二十條
意圖為自己或第三人不法之所有，而竊取他人之動產者，為竊盜罪，處五年以下有期
徒刑、拘役或五百元以下罰金。
意圖為自己或第三人不法利益，而竊佔他人之不動產者，依前項之規定處斷。
前二項之未遂犯罰之。
刑法第三百二十一條
犯竊盜罪而有左列情形之一者，處六月以上、五年以下有期徒刑：
一、於夜間侵入住宅或有人居住之建築物、船艦或隱匿其內而犯之者。
二、毀越門扇、牆垣或其他安全設備而犯之者。
三、攜帶兇器而犯之者。
四、結夥三人以上而犯之者。
五、乘火災、水災或其他災害之際而犯之者。
六、在車站或埠頭而犯之者。
前項之未遂犯罰之。
刑法第三百二十五條
意圖為自己或第三人不法之所有，而搶奪他人之動產者，處六月以上五年以下有期徒
刑。
因而致人於死者，處無期徒刑或七年以上有期徒刑，致重傷者，處三年以上十年以下
有期徒刑。
第一項之未遂犯罰之。
刑法第三百三十九條之二
意圖為自己或第三人不法之所有，以不正方法由自動付款設備取得他人之物者，處三
年以下有期徒刑、拘役或一萬元以下罰金。
以前項方法得財產上不法之利益或使第三人得之者，亦同。
附表一：
┌──┬─────┬─────┬────────┬────┬──────┐
│    │          │          │                │        │            │
│編號│犯罪時間  │犯罪地點  │   犯罪方式     │被害人  │所得財物    │
│    │          │          │                │        │            │
├──┼─────┼─────┼────────┼────┼──────┤
│ 一 │九十二年十│臺北縣三重│由甲○○騎乘機車│乙○    │黑色皮包一個│
│    │一月二十九│市○○路三│，搭載綽號「小弟│        │（內有現金四│
│    │日晚上六時│段五十六號│」之男子，由後座│        │萬零九百元、│
│    │十五分許  │前        │之綽號「小弟」男│        │健保卡一張）│
│    │          │          │子以徒手之方式，│        │            │
│    │          │          │自乙○身後搶奪黑│        │            │
│    │          │          │色皮包一個      │        │            │
├──┼─────┼─────┼────────┼────┼──────┤
│ 二 │九十三年二│臺北縣蘆洲│由魏皓展騎乘機車│王蘇彩媚│黑色手提袋一│
│    │月十七日下│市○○○路│，搭載甲○○，由│        │個（內有阿爾│
│    │午五時許  │五十一號旁│後座之甲○○以徒│        │卡特紅色行動│
│    │          │巷子口    │手之方式，自王蘇│        │電話一支（手│
│    │          │          │彩媚身後搶奪黑色│        │機序號332168│
│    │          │          │手提袋一個      │        │000000000)、│
│    │          │          │                │        │五十元紙幣、│
│    │          │          │                │        │身分證影本、│
│    │          │          │                │        │勞保退休證明│
│    │          │          │                │        │收據、農會會│
│    │          │          │                │        │員證各一張）│
├──┼─────┼─────┼────────┼────┼──────┤
│ 三 │九十三年二│臺北縣蘆洲│由魏皓展騎乘機車│許恬忻  │咖啡色手提包│
│    │月十七日晚│市○○路二│，搭載甲○○，由│        │一個（內有Ｎ│
│    │上六時四十│十六巷三十│後座之甲○○以徒│        │ＯＫＩＡ銀色│
│    │分許      │二號前    │手之方式，自許恬│        │行動電話一支│
│    │          │          │忻身後搶奪咖啡色│        │（手機序號35│
│    │          │          │手提包一個      │        │000000000000│
│    │          │          │                │        │2)、紅色皮夾│
│    │          │          │                │        │一個、現金四│
│    │          │          │                │        │千五百元、身│
│    │          │          │                │        │分證、台新銀│
│    │          │          │                │        │行信用卡、中│
│    │          │          │                │        │興銀行提款卡│
│    │          │          │                │        │各一張、健保│
│    │          │          │                │        │卡二張）    │
├──┼─────┼─────┼────────┼────┼──────┤
│ 四 │九十三年二│臺北縣蘆洲│由魏皓展騎乘機車│歐王淑麗│黑色手提包一│
│    │月十七日晚│市○○路七│，搭載甲○○，由│        │個（內有大霸│
│    │上七時許  │十五號前  │後座之甲○○以徒│        │行動電話一支│
│    │          │          │手之方式，自歐王│        │（手機序號35│
│    │          │          │淑麗身後搶奪黑色│        │000000000000│
│    │          │          │手提包一個      │        │6)、現金六千│
│    │          │          │                │        │元、身分證、│
│    │          │          │                │        │健保卡、提款│
│    │          │          │                │        │卡）        │
├──┼─────┼─────┼────────┼────┼──────┤
│ 五 │九十三年二│臺北縣蘆洲│由魏皓展騎乘機車│林麗玉  │暗紅色背包一│
│    │月十八日下│市○○路四│，搭載甲○○，由│        │個（內有大霸│
│    │午四時五十│○八巷十二│後座之甲○○以徒│        │白色行動電話│
│    │五分許    │號前      │手之方式，自林麗│        │一支（手機序│
│    │          │          │玉身後搶奪暗紅色│        │號0000000000│
│    │          │          │背包一個        │        │11005)、身分│
│    │          │          │                │        │證一張、上海│
│    │          │          │                │        │銀行空白支票│
│    │          │          │                │        │四十餘張、印│
│    │          │          │                │        │章一枚、現金│
│    │          │          │                │        │七千餘元、Ｓ│
│    │          │          │                │        │ＯＧＯ百貨禮│
│    │          │          │                │        │券三千餘元、│
│    │          │          │                │        │鑰匙一串）  │
├──┼─────┼─────┼────────┼────┼──────┤
│ 六 │九十三年二│臺北縣蘆洲│由甲○○騎乘機車│白玉蓮  │暗紅色背包一│
│    │月十八日晚│市○○○路│，搭載魏皓展，由│        │個（內有ＳＯ│
│    │上八時許  │四十五巷口│後座之魏皓展以徒│        │ＮＹ銀色行動│
│    │          │          │手之方式，自白玉│        │電話一支（手│
│    │          │          │蓮身後搶奪暗紅色│        │機序號350465│
│    │          │          │背包一個        │        │000000000)、│
│    │          │          │                │        │身分證、健保│
│    │          │          │                │        │卡、印章、信│
│    │          │          │                │        │用卡、提款卡│
│    │          │          │                │        │、現金四萬元│
│    │          │          │                │        │）          │
├──┼─────┼─────┼────────┼────┼──────┤
│ 七 │九十三年四│臺北縣三重│由甲○○騎乘機車│簡秀惠  │皮包一個（內│
│    │月四日晚上│市○○○路│，搭載吳志龍，由│        │有聯邦銀行、│
│    │六時十五分│二五四巷八│甲○○選定行搶對│        │萬泰銀行、中│
│    │許        │十二號前  │象後，便以肩膀向│        │華銀行、陽信│
│    │          │          │後頂吳志龍為暗號│        │銀行、華僑銀│
│    │          │          │，由後座之吳志龍│        │行等銀行信用│
│    │          │          │以徒手之方式，自│        │卡，世華銀行│
│    │          │          │簡秀惠身後搶奪皮│        │提款卡及台新│
│    │          │          │包一個          │        │銀行、萬泰銀│
│    │          │          │                │        │行、聯邦銀行│
│    │          │          │                │        │等銀行現金卡│
│    │          │          │                │        │（其中台新銀│
│    │          │          │                │        │行現金卡帳號│
│    │          │          │                │        │為二八五一八│
│    │          │          │                │        │一六五三○八│
│    │          │          │                │        │六六號），身│
│    │          │          │                │        │分證一張、健│
│    │          │          │                │        │保卡一張、臺│
│    │          │          │                │        │北市司機公會│
│    │          │          │                │        │會員卡二張、│
│    │          │          │                │        │職業客車駕照│
│    │          │          │                │        │、重機車駕照│
│    │          │          │                │        │各一張、重機│
│    │          │          │                │        │車行照一張、│
│    │          │          │                │        │現金一千元）│
├──┼─────┼─────┼────────┼────┼──────┤
│ 八 │九十三年四│臺北縣三重│由甲○○騎乘機車│張月足  │皮包一個（內│
│    │月六日晚上│市○○街九│，搭載吳志龍，由│        │有中國信託銀│
│    │十時三十五│八巷十之十│甲○○選定行搶對│        │行、合作金庫│
│    │分許      │二號前    │象後，便以肩膀向│        │、國泰世華銀│
│    │          │          │後頂吳志龍為暗號│        │行信用卡各一│
│    │          │          │，由後座之吳志龍│        │張、台北國際│
│    │          │          │以徒手之方式，自│        │商銀、萬泰銀│
│    │          │          │張月足身後搶奪皮│        │行現金卡各一│
│    │          │          │包一個          │        │張、中國信託│
│    │          │          │                │        │銀行、合作金│
│    │          │          │                │        │庫存摺各二本│
│    │          │          │                │        │、現金十萬元│
│    │          │          │                │        │、金戒指一只│
│    │          │          │                │        │、金項鍊一條│
│    │          │          │                │        │、鑽戒一只、│
│    │          │          │                │        │ＧＤ八八手機│
│    │          │          │                │        │一支、中國信│
│    │          │          │                │        │託銀行、合作│
│    │          │          │                │        │金庫支票各一│
│    │          │          │                │        │張、駕照一張│
│    │          │          │                │        │、車主登記為│
│    │          │          │                │        │邱建上之行照│
│    │          │          │                │        │一張、身分證│
│    │          │          │                │        │二張）      │
├──┼─────┼─────┼────────┼────┼──────┤
│ 九 │九十三年四│臺北縣三重│由甲○○騎乘吳志│徐明珠  │ＦＥＮＤＩ咖│
│    │月二十九日│市○○街二│龍所竊取之車號Ｂ│        │啡色皮包一個│
│    │上午七時三│○七巷六號│ＬＲ－九二○號重│        │（內有四千五│
│    │十五分許  │前        │型機車（懸掛ＮＸ│        │百元現金、黑│
│    │          │          │六－一九一號車牌│        │色名片夾一只│
│    │          │          │），搭載吳志龍，│        │、薩爾瓦多費│
│    │          │          │由甲○○選定行搶│        │爾加洛紫色皮│
│    │          │          │對象後，便以肩膀│        │夾一只、悠遊│
│    │          │          │向後頂吳志龍為暗│        │片一張、泰瑞│
│    │          │          │號，由後座之吳志│        │大廈門禁卡一│
│    │          │          │龍以徒手之方式，│        │張、台新銀行│
│    │          │          │自徐明珠身後搶奪│        │及安泰銀行簽│
│    │          │          │咖啡色皮包一個  │        │帳卡各一張、│
│    │          │          │                │        │華南銀行金融│
│    │          │          │                │        │卡一張、ＮＯ│
│    │          │          │                │        │ＫＩＡ金色手│
│    │          │          │                │        │機一支、自用│
│    │          │          │                │        │小客車駕照一│
│    │          │          │                │        │張、藍色鑰匙│
│    │          │          │                │        │包一只、健保│
│    │          │          │                │        │卡一張、安泰│
│    │          │          │                │        │銀行簽帳卡帳│
│    │          │          │                │        │單一張、中國│
│    │          │          │                │        │信託銀行簽帳│
│    │          │          │                │        │卡繳款通知單│
│    │          │          │                │        │一張）      │
└──┴─────┴─────┴────────┴────┴──────┘
